【裁判字號】    99,易,1203
【裁判日期】    990531
【裁判案由】    竊盜
【裁判全文】
臺灣板橋地方法院刑事判決              99年度易字第1203號
公  訴  人  臺灣板橋地方法院檢察署檢察官
被      告  乙○○
上列被告因竊盜案件，經檢察官提起公訴（99年度偵字第7835號
），被告於本院準備程序進行中就被訴事實為有罪之陳述，經本
院告知簡式審判程序意旨，並聽取公訴人、被告之意見後，本院
裁定依簡式審判程序審理，判決如下：
    主  文
乙○○攜帶兇器竊盜，累犯，處有期徒刑捌月，未扣案之自備鑰
匙壹支及剪刀壹把均沒收之。
    事  實
一、乙○○前曾於民國96年因竊盜案件，經臺灣士林地方法院以
    96年度易字第1980號判處有期徒刑8 月，減為有期徒刑4 月
    確定，其於97年4 月30日易科罰金執行完畢。詎其猶不知悔
    改，竟基於意圖為自己不法所有之犯意，於98年7 月2 日凌
    晨4 時56分許，在臺北縣土城市○○路○ 段189 巷21號前，
    趁無人注意之際，先以自備鑰匙1 支開啟甲○○所停放在該
    處之車號3D—0963號自小貨車車門後，持其所有客觀上足以
    為危害人身安全而得作為兇器使用之剪刀1 把，剪斷行車電
    腦線路之方法（毀損部分未據告訴），竊取甲○○所有前開
    自用小貨車之行車電腦1 台，得手後隨即逃離現場。
二、案經甲○○訴由臺北縣政府警察局土城分局報請臺灣板橋地
    方法院檢察署檢察官偵查起訴。
    理  由
一、按除被告所犯為死刑、無期徒刑、最輕本刑為三年以上有期
    徒刑之罪或高等法院管轄第一審案件者外，於第一次審判期
    日前之準備程序進行中，被告先就被訴事實為有罪之陳述時
    ，審判長得告知被告簡式審判程序之旨，並聽取當事人、代
    理人、辯護人及輔佐人之意見後，裁定進行簡式審判程序，
    刑事訴訟法第273 條之1 第1 項定有明文。經核本件被告乙
    ○○所犯係死刑、無期徒刑、最輕本刑為三年以上有期徒刑
    以外之罪，其於準備程序中就被訴之事實為有罪陳述，經法
    官告知簡式審判程序之旨，並聽取公訴人、被告之意見後，
    本院爰依首揭規定，合議裁定由受命法官獨任進行簡式審判
    程序，合先敘明。
二、上開犯罪事實，業據被告乙○○於警詢、偵查、本院準備程
    序及審理中均坦認不諱（見99年度偵字第7835號偵查卷宗第
    3 至4 、20頁及本院卷第20背面、23頁），並有被害人甲○
    ○於警詢及偵查中指述明確（見同上偵查卷宗第9 、20頁）
    ，且有車籍查詢—基本資料詳細畫面1 紙、照片17張附卷可
    參（見同上偵查卷宗第6 、10至14頁），足認被告乙○○自
    白與事實相符，本件事證明確，犯行洵堪認定。
三、按刑法第321 條第1 項第3 款之攜帶兇器竊盜罪，係以行為
    人攜帶兇器竊盜為其加重條件，此所謂兇器，其種類並無限
    制，凡客觀上足對人之生命、身體、安全構成威脅，具有危
    險性之兇器均屬之，且祇須行竊時攜帶此種具有危險性之兇
    器為已足，並不以攜帶之初有行兇之意圖為必要（最高法院
    79年臺上字第5253號判例意旨參照）。查被告乙○○持以竊
    取他人財物之剪刀1 把，屬金屬製品，質地堅硬，此由可以
    剪下行車電腦線路可據，是其客觀上均具有危險性，足以對
    人之身體、生命、安全構成威脅，顯為刑法第321 條第1 項
    第3 款所指之兇器無疑。核其所為，係犯刑法第321 條第1
    項第3 款之攜帶兇器竊盜罪。被告前有如事實欄所述之犯罪
    科刑及執行情形，此有臺灣高等法院被告前案紀錄表1 份在
    卷可稽，其於有期徒刑執行完畢後，5 年以內再故意犯本罪
    ，應依刑法第47條第1 項規定論以累犯，並加重其刑。爰審
    酌被告尚值壯年，竟不思以正當手段獲取財物，而運用智慧
    於不當之途，併考量被告犯罪之動機、目的、手段及竊取之
    行車電腦業已變現供其花用，被害人所受之損失，犯後坦承
    犯行，態度尚佳等一切情狀，量處如主文所示之刑。至被告
    所有供犯罪所用之自用鑰匙1 支及剪刀1 把，並未扣案，惟
    並無證據證明已滅失，爰依刑法第38條第1 項第2 款之規定
    ，宣告沒收。
四、至公訴人雖以被告有多次竊盜前科，顯有犯罪習慣，請求諭
    知被告於刑之執行前令入勞動場所強制工作等語。惟按關於
    竊盜犯罪之保安處分，依竊盜犯贓物犯保安處分條例第1 條
    規定「竊盜犯及與竊盜案件有關之贓物犯，其保安處分之宣
    告及執行，依本條例之規定；本條例未規定者，適用刑法及
    其他法律之規定」，此係針對竊盜犯罪宣告保安處分之特別
    規定，自應優先刑法第90條之適用。又按應執行之刑未達1
    年以上者，不適用竊盜犯贓物犯保安處分條例，該條例第2
    條第4 項規定甚明。而本院就被告所犯上開竊盜罪行，經綜
    合其所表現之危險性及對其未來之期待性等情，宣告如主文
    所示之刑，已屬罪刑相當，並足以體現司法正義、契合社會
    感情，上開宣告刑刑期既未達有期徒刑1 年以上，自難適用
    該條例規定諭知被告令入勞動場所強制工作，附此敘明。
據上論斷，應依刑事訴訟法第273 條之1 第1 項、第299 條第1
項前段，刑法第321 條第1 項第3 款、第47條第1 項、第38條第
1 項第2 款，判決如主文。
本案經檢察官簡志祥到庭執行職務。
中    華    民    國    99    年    5     月    31    日
                  刑事第一庭    法  官  連雅婷
以上正本證明與原本無異
如不服本判決應於送達後10日內向本院提出上訴狀
                                書記官  郭晉良
中    華    民    國    99    年    5     月    31    日
附錄本案論罪科刑法條全文：
中華民國刑法第321條
（加重竊盜罪）
犯竊盜罪而有左列情形之一者，處 6 月以上、 5 年以下有期徒
刑：
一、於夜間侵入住宅或有人居住之建築物、船艦或隱匿其內而犯
    之者。
二、毀越門扇、牆垣或其他安全設備而犯之者。
三、攜帶兇器而犯之者。
四、結夥三人以上而犯之者。
五、乘火災、水災或其他災害之際而犯之者。
六、在車站或埠頭而犯之者。
前項之未遂犯罰之。

司法院資訊處製作；財團法人民間司法改革基金會備份。
